【裁判字號】    97,交聲,781
【裁判日期】    970826
【裁判案由】    聲明異議
【裁判全文】
臺灣臺南地方法院交通事件裁定         97年度交聲字第781號
移送機關    交通部公路總局嘉義區監理所新營監理站
異議人即    甲○○
受處分人
上列受處分人因違反道路交通管理處罰條例案件，對於交通部公
路總局嘉義區監理所新營監理站民國97年7月16日所為之裁決處
分（處分案號：新監裁違字第裁73-M00000000號），聲明異議，
本院裁定如下：
    主  文
原處分撤銷。
甲○○不罰。
    理  由
一、原處分意旨略以：受處分人即異議人甲○○（下稱異議人）
    所有之車號九五三－ＣＢＷ號重型機車經警舉發，於民國九
    十七年六月二十一日二十三時五分許，由朱建威騎乘在台南
    縣三民路與民權路口，有號牌不依指定位置懸掛之違規行為
    ，嗣經交通部公路總局嘉義區監理所新營監理站（下稱原處
    分機關）依道路交通管理處罰條例（下稱處罰條例）第十二
    條第一項第七款、第十二條第二項等規定，處罰鍰新臺幣（
    下同）五千四百元，並吊銷牌照等處分。
二、本件聲明異議意旨略以：異議人車輛號牌處雖裝有支架，但
    支架是固定式，不能調整，且車牌亦懸掛於車輛後方，無論
    顏色、角度，都能清楚辨識，並無使警員誤判或規避舉發之
    功能，警方亦無提出相片證明有異議人上開違規事實，為此
    請求撤銷原處分等語。
三、經查：
（一）異議人經警舉發其所有之牌照號碼九五三－ＣＢＷ號重型
      機車，經人駕駛於上開時、地有號牌不依指定位置懸掛之
      違規行為，固有台南縣警察局南縣警交字第M00000000 號
      舉發違反道路交通管理事件通知單附卷可稽，惟證人即舉
      發本件之員警乙○○於本院九十七年八月六日調查時到庭
      結證稱：「（本件是否你舉發，情形如何？提示舉發單並
      告以要旨。）是我告發的，當時的情形是他兒子騎乘機車
      ，攔停時，車後裝一個三腳架，車牌正常懸掛應該是正面
      ，但加裝三腳架會往上揚四十五度角，因為車牌會往上翹
      ，以至於不好辨識。我有帶摩托車的三腳架來。（庭呈）
      車主可以調整螺絲的鬆緊，調整出不同的角度，可讓車牌
      與地面垂直九十度，也可以讓車牌與地面成四十五度角，
      我當天攔停異議人的車輛時，車牌就成四十五度角。」、
      「（本件異議人所附之機車照片，三腳架的置放方式是否
      如照片所顯示的裝設方式？提示並告以要旨。）我們攔停
      時，異議人的車牌置放方式比照片更翹一點點，但是他是
      鎖哪一個螺絲，我記不太清楚，但我是看他的螺絲可以調
      整，我們才開單告發，當時是有照片，但是洗掉了。」、
      「（異議人當庭所提出之照片，機車掛牌方式是否你當天
      取締的樣式？）差不多。」等語（見本院該日訊問筆錄）
      ，由上開證述可知，異議人車輛於舉發當時，號牌係正確
      懸掛於該機車之後端位置無誤。
（二）再觀之異議人提出之號牌位置照片所示，該機車號牌雖係
      傾斜懸掛，然並未有辨識困難或無法辨識之情，有上開照
      片四張在卷可佐，至於該號牌懸掛位置，是否會因日後變
      更該號牌上的螺絲，導致號牌傾斜難以辨識的狀況，亦需
      在異議人調整該號牌之螺絲後，才得認為其有該當處罰條
      例第十二條第一項第七款之違規行為；況依道路交通安全
      規則第十一條第一項第三款之規定：「汽車號牌懸掛位置
      ，除原設有固定位置外，機器腳踏車及拖車號牌每車一面
      ，應正面懸掛於車輛後端之明顯適當位置懸掛固定。」，
      並無證人乙○○所稱懸掛方式不得傾斜呈四十五度規定之
      情，且證人亦未能提出舉發當時之違規照片供本院參酌，
      是此，異議人辯稱其於上開時、地，經朱建威騎乘之牌照
      號碼九五三－ＣＢＷ號重型機車，並無號牌不依指定位置
      懸掛之違規行為，並非無據，此外，遍觀移送卷宗原處分
      機關亦未舉證證明異議人有上揭違規行為，原處分機關未
      予查明，遽予裁罰，自有違誤，尚非適法，應認為本件異
      議為有理由，由本院將原處分撤銷，另為異議人不罰之諭
      知。
四、據上論結，應依道路交通管理處罰條例第八十七條第二項、
    道路交通案件處理辦法第二十條前段，裁定如主文。
中    華    民    國    97    年    8    月    26    日
                  交通法庭法  官  鍾邦久
以上正本證明與原本無異。
如不服本裁定應於送達後5日內向本院提出抗告狀。
                          書記官  蔡明峰
中    華    民    國    97    年    8    月    26    日


司法院資訊處製作；財團法人民間司法改革基金會備份。
